【裁判字號】    89,交訴,133
【裁判日期】    891023
【裁判案由】    過失致死等
【裁判全文】
臺灣屏東地方法院刑事判決                        八十九年度交訴字第一三三號
    公  訴  人  臺灣屏東地方法院檢察署檢察官
    被      告  乙○○
右列被告因過失致死等案件，經檢察官提起公訴（八十九年度偵字第三六一○號），
本院判決如左：
    主  文
乙○○因過失致人於死，處有期徒刑壹年伍月，緩刑肆年。
被訴駕駛動力交通工具肇事，致人死傷而逃逸部分無罪。
    事  實
一、乙○○於民國（下同）八十九年六月十日凌晨零時十四分許，駕駛其所有車牌號
    碼Ｆ七─二四四三號自用小客車，由南向北行駛，從屏東縣枋寮鄉屏南工業區之
    工作處所，欲回其高雄縣林園鄉○○村○○路五十巷九十五號十樓之住處，途經
    同縣東港鎮內之台十七線公路與大東路之交岔路口處，本應注意車輛於行駛至設
    有交通號誌之交岔路口時，駕駛人除應減速慢行外，並應注意車前狀況，及隨時
    採取必要之安全措施，而依當時情形，又無不能注意之情事，竟疏於前揭必要之
    注意，駕駛前揭小客車至上開交岔路口時，貿然以時速九十至一百公里之速度駛
    越該交岔路口，致撞及當時從西向大東路處，徒步欲橫越台十七線公路至對面附
    近檳榔攤處之陳大偉與張濬麟，陳大偉被撞後，飛至離肇事地點約三十餘公尺外
    處，並受有頭部外傷併顱骨骨折等傷害而當場死亡，另張濬麟亦受有傷害（未經
    告訴）並送往高雄縣長庚醫院急救，惟鄭兆麟見自己已駕車肇事後，一時心虛，
    為規避其法律上應負之責任，竟除打電話叫救護車前來處理外，立刻駕駛前揭小
    客車逃離現場，嗣經警依現場所遺留之肇事車輛之保險桿碎片、左側後照燈、左
    前輪內障板等證物，於八十九年六月十七日下午六時許，循線在高雄縣林園鄉○
    ○○路上之帝壹汽車公司處查獲。
二、案經甲○○訴請屏東縣警察局東港分局報告臺灣屏東地方法院檢察署檢察官偵查
    起訴。
    理  由
壹、有罪部分：
一、訊據被告乙○○對於右揭時、地發生車禍，並致使被害人陳大偉死亡之事實供承
    不諱，並有現場照片八張在卷可資佐証，且被害人陳大偉係因本件車禍致頭部外
    傷併顱骨骨折死亡，業經臺灣屏東地方法院檢察署檢察官督同法醫師相驗明確，
    有相驗屍體證明書、驗斷書、及勘驗筆錄等在卷可憑。
二、按行車速度，依標誌之規定，行經交岔路口，應減速慢行，作隨時停車之準備。
    ；汽車行駛時，駕駛人應注意車前狀況，並隨時採取必要之安全措施，道路交通
    安全規則第九十三條一項第四款、第九十四條第三項定有明文。此乃被告應注意
    並能注意之事項，被告於右揭時地駕車本應注意上揭規定，且依當時情形，又無
    不能注意之情形，乃竟疏於注意，在交岔路口，仍以時速約一百公里之速度超速
    行車，復未警戒車前，採取適當之安全措施，致肇事使被害人陳大偉受創死亡，
    其有過失，已經明顯。被害人陳大偉因本件車禍死亡，與被告之過失行為間並有
    相當因果關係，罪證明確，被告犯行已堪認定。
三、本件被告駕駛自用小客車肇事致人於死，核其所為係犯刑法第二百七十六條第一
    項之過失致人於死罪。審酌被告一時疏於注意而肇事，及事後已與被害人家屬達
    成民事和解，賠償被害人之家屬新台幣二百八十萬元（含強制險一百二十萬元）
    ，獲被害人家屬諒解，此有和解書影本一份在卷可憑等情狀，爰酌情量處如主文
    所示之刑。又查被告前未曾受有期徒刑之宣告，此有臺灣屏東地方法院檢察署刑
    案資料查註紀錄表在卷可查，其經此次科刑後，當知所警惕，應無再犯之虞，本
    院認所宣告之刑，以暫不執行為適當，因併宣告緩刑四年，以啟自新。
貳、無罪部分：
一、公訴意旨另認被告肇事致人死傷後，雖有打電話叫救護車前來處理，但其仍駕駛
    小客車逃離現場，而後經警依現場所遺留之車輛保險桿碎片、左側後照燈、左前
    輪內障板等證物，於八十九年六月十七日下午六時許，循線在高雄縣林園鄉○○
    ○路上之帝壹汽車公司處查獲。因認被告涉犯刑法第一百八十五條之四駕駛動力
    交通工具肇事，致人死傷而逃逸罪嫌。
二、經查：被告卻有於肇事後以其所有之0000000000號行動電話打一一○
    向屏東縣警察局勤務中心報案稱：東港鎮○○路屏南有線電視對面發生車禍等語
    ，而由該勤務中心通報東港分局派員處理等情，有屏東縣東港分局勤務處理中心
    之案件處理系統表及被告提出之電話通聯記錄各乙紙在卷可稽，是被告辯稱其於
    肇事後有打電話請求救護尚為可採。按該刑法第一百八十五條之四之立法目的，
    乃在於為維護交通安全，加強救護，減少被害人之死傷，促使駕駛人於肇事後，
    能對被害人即時救護而制定該法。本件被告於肇事後雖心虛不敢出面，但己盡其
    通知救護單位派救護車到場將被害人送醫之義務，尚難謂與上開刑法第一百八十
    五條之四之立法目的相違，從而，自難以該法相繩，此部分應為無罪之諭知。
據上論斷，應依刑事訴訟法第二百九十九條第一項前段、第三百零一條第一項，刑法
二百七十六條第一項、第七十四條第一款，罰金罰鍰提高標準條例第一條前段，判決
如主文。
中      華      民      國      八十九      年    十    月    二十三    日
                                      臺灣屏東地方法院刑事第一庭
                                          法  官    夏  金  郎
右正本證明與原本無異。
對於本判決如有不服應於收受送達後十日內向本院提出上訴書狀上訴於台灣高等法院
高雄分院並按他造當事人之人數附具繕本。
                                          書記官     謝博興
中      華      民      國      八十九      年    十    月    二十三    日
附錄本判決論罪之法條：
刑法二百七十六條第一項
因過失致人於死者，處二年以下有期徒刑、拘役或二千元以下罰金。


司法院資訊處製作；財團法人民間司法改革基金會備份。
